---
title: "Faktory ovplyvňujúce šťastie"
output:
  pdf_document: default
  html_notebook: default
---
# Predstavenie datasetu

```{r}
# Libraries
library(tidyverse)
library(dplyr)
library(Hmisc)
library(rmarkdown)
# Read dataset
df <- read_csv(file = "data/world-happiness-report.csv", col_names = T)
nrow(df)
```
Stĺpce v našom datasete sú:

```{r}
head(df)
```

# Stĺpce

Z nich sme si vybrali na analýzu nasledovné:
- Lile Ladder - indikdátor skóre štastia v intervale od 0 - 10, čím vyššie číslo tým štastneší človek.
- GDP Per Capita
- Healthy Life Expectancy
- Social Support
- Freedom to Make Life Choices
- Generosity
- Perceptions of Corruption 
- Possitive effect
- Negative effect

```{r}
#  Mean value of all countries per year\
df  %>% 
  select(`Country name`, `Life Ladder`, `Log GDP per capita`, `Social support`, year) %>%
  group_by(year) %>%
  summarize(Mean = mean(`Life Ladder`), na.rm = TRUE) %>%
  arrange(desc(Mean))
  
```

```{r}
df %>% select(`Country name`, `Life Ladder`, `Log GDP per capita`, `Social support` ) %>% group_by(`Country name`) %>% summarise_all(funs(mean),na.rm=TRUE)
```


```{r}
df %>% select(`Country name`, `Life Ladder`, `Log GDP per capita`, `Social support` ) %>% group_by(`Country name`) %>% summarise_all(funs(median),na.rm=TRUE) %>% 
arrange(`Life Ladder`)
```


```{r}
data <- df %>% select(`Country name`, `Life Ladder`, `Log GDP per capita`, `Social support` ) %>% group_by(`Country name`)

cor(select_if(data, is.numeric), method = c("spearman"))
```


Analyza dat

- Zakladne deskriptivne statistiky (priemer, modus, median, rozplyl) 
- anomálie 
- pre roky zvlášť
- pre krajiny zvlášť
- klasifikovat do regionov na zaklade druheho datasetu (pridat region)
- zobrazit na mape 
- opis stlpcov
- https://cheatography.com/xeonkai/cheat-sheets/exploratory-data-analysis-in-r/
- https://cran.r-project.org/web/packages/dlookr/vignettes/EDA.html
- najst chybajuce hodnoty ak existuju
- Calculating descriptive statistics using describe()
- normality diagnosis
- korelacia
- plot correlate
- https://www.kaggle.com/nilufarhosseini/data-visualisation-and-forecasting-usning-r/notebook

Hypotezy: 

## 2. bod
- https://docs.google.com/presentation/d/1lUCI3UF4lJyJ5Bx7B4I1IhgabXYN_fns/edit#slide=id.p2
- Stanovenie hypotezy
- crossvalidacia 
- rozptyl beta1 beta2

