---
title: "Faktory ovplyvňujúce šťastie"
output:
  html_document:
    df_print: paged
  html_notebook: default
  pdf_document: default
---
V poslednom období rokov 2021 a 2020 sa mnoho vecí zmenilo, od spôsobu ako sa komunikuje, študuje alebo chodí nakupovať, ľudia majú tendenciu sa podmienkam ľahko prispôsobovať, čo môže v konečnom dôsledku byť aj prispôsobovanie sa negatívnym podmienkam. 
```{r}
# Libraries
library(gmodels)
library(tidyverse)
library(dplyr)
library(countrycode)
library(magrittr)
library(corrplot)
library(ggplot2)
```

# Analýza dát

## Načítanie datasetu
```{r}
df <- read_csv(file = "data/world-happiness-report-merged.csv", col_names = T)
```


## Dáta

### Predstavenie
```{r}
options(max.print=20)
attributes(df)
```
V nami zvolenom dátovom rámci je možné vidieť, že obsahuje 11 sĺpcov a 1949 riadkov, ktoré je možné ďalej analyzovať.

Charakteristika stĺpcov je nasledovná
- Life Ladder: Indikátor skóre štastia ktoré má rozsah 0 - 10, čím vyššie skóre tým sú ľudia štastnejší.


- **GDP Per Capita**: Reprezentácia štandardného života ľudia, ktorá popisuje výhody získavané ľudmi z ekonomiky krajiny.


- **Healthy Life Expectancy**: Primerný vek ľudí danej 


- **Social Support**: Priemer binárnych odpovedí (0, 1) na otázku či sa je na koho spoľahnút v zlej situácii.


- **Freedom to Make Life Choices**: Národný priemer odpovedí na otázku ohľadom ich svojvoľnosti robiť čo chcú v živote.


- **Generosity**: Zvyšok regresie na národného priemeru na otázku "Prispievali ste peniaze na charitu v poslednom
mesiaci?".


- **Perceptions of Corruption**: Národý priemer odpovedí z dotazníku na otázku, v ktorej sa zistovalo, či daný ľudia prispievali peniaze na charitu za posledný mesiac.


- **Possitive effect**: Priemer troch pozitívnych meraní na premerné pocity v minulom roku (štastie, smiech, radosť).


- **Negative effect**: Priemer troch negatívnych meraní na premerné pocity v minulom roku (starosti, smútok, hnev).

### Premenovanie a úprava stĺpcov
```{r}
df <- df %>% 
  rename(Country = `Country name`,
         Ladder = `Life Ladder`,
         GDP = `Log GDP per capita`,
         Support = `Social support`,
         Expectancy = `Healthy life expectancy at birth`,
         Chocies = `Freedom to make life choices`,
         Corruption = `Perceptions of corruption`,
         Positive = `Positive affect`,
         Negative = `Negative affect`
         )
df$Continent <- countrycode(sourcevar = df$Country, origin = 'country.name', destination = 'continent')
df$Continent

# Addinng continent to unmatched county Kosovo
df[df$Country == 'Kosovo',] %<>% mutate(Continent = 'Europe')

df %>% filter(Country == 'Kosovo')
```
### Korelacia atribútov
```{r}
numeric_variables <- select_if( df %>% select(-year), is.numeric)
M<-cor(numeric_variables, use='complete.obs')

corrplot(M)
M
```
### Maximá, minimám, hodnoty
```{r}
hap <- df %>% 
  filter(year == 2021) %>%
  arrange(desc(Ladder))
  
sad <- hap <- df %>% 
  filter(year == 2021) %>%
  arrange(Ladder)


par(mfrow=c(1,2)) 


ggplot(hap[1:10,], aes(x = reorder(Country, Ladder), y = Ladder, fill = Country)) + 
  geom_bar(stat = "identity") + 
  theme(axis.text.x=element_text(angle=45, hjust=1))

ggplot(sad[1:10,], aes(x = reorder(Country, desc(Ladder)), y = Ladder, fill = Country)) + 
  geom_bar(stat = "identity") + 
  theme(axis.text.x=element_text(angle=45, hjust=1))
```

```{r}
df %>%
  group_by(Continent) %>%
  summarise(mean = mean(Ladder)) %>%
  ggplot(aes(reorder(Continent, mean), mean)) + 
  geom_point()
```


```{r}
options(repr.plot.width=16, repr.plot.height = 8)
ggplot(df, aes(x=GDP, y=Ladder, color=Continent))+
  geom_point() +
  facet_wrap(~Continent)
  
```



- Zakladne deskriptivne statistiky (priemer, modus, median, rozplyl)
- anomálie 
- pre roky zvlášť
- pre krajiny zvlášť
- klasifikovat do regionov na zaklade druheho datasetu (pridat region)
- zobrazit na mape 
- opis stlpcov
- https://cheatography.com/xeonkai/cheat-sheets/exploratory-data-analysis-in-r/
- https://cran.r-project.org/web/packages/dlookr/vignettes/EDA.html
- najst chybajuce hodnoty ak existuju
- Calculating descriptive statistics using describe()
- normality diagnosis
- korelacia
- plot correlate


## 2. bod
- https://docs.google.com/presentation/d/1lUCI3UF4lJyJ5Bx7B4I1IhgabXYN_fns/edit#slide=id.p2
- Stanovenie hypotezy
- crossvalidacia 
- rozptyl beta1 beta2


```{r}
fit <- lm(formula= Ladder ~ GDP, data=df)
summary(fit)

ss <- map(1:30, ~df[sort(sample(1:dim(df)[1], size=0.3*dim(df)[1])),])
models <- map(ss, ~lm(.x$Ladder ~.x$GDP))
listOfFunstions <- list(coefficients=coef, residuals=residuals)
f <- function(x){sapply(listOfFunstions,function(g) g(x))}
extractedData <- map(models, ~f(.x))

sd(map_dbl(models, ~coef(.x)[1]))
sd(map_dbl(models, ~coef(.x)[2]))

rss <- map_dbl(models, ~sum(resid(.x)^2))
rse <- map_dbl(rss, ~sqrt(.x/(0.5*dim(df)[1]-2)))

par(mfrow=c(1,2)) 
boxplot(rss)
boxplot(rse)
```

